【裁判字號】    89,訴,858
【裁判日期】    890726
【裁判案由】    偽造文書等
【裁判全文】
臺灣臺北地方法院刑事判決                          八十九年度訴字第八五八號
    公  訴  人  臺灣臺北地方法院檢察署檢察官
    被      告  甲○○
    選任辯護人  周立仁
右列被告因詐欺案件，經檢察官提起公訴（八十九年度偵字第九三二四號），本院判
決如左：
    主  文
甲○○共同連續行使偽造私文書，足以生損害於他人，處有期徒刑陸月。
扣案偽造之信用卡參張、變造之葉長貴國民身分證及乙○○汽車駕駛執照各壹枚其上
甲○○之照片、易利信Ｔ２８行動電話壹支（含電池貳顆）、偽造於信用卡參張背面
及於簽帳單伍張上之「乙○○」署押共捌枚，均沒收。
    事  實
一、甲○○與綽號「阿財」之不詳姓名年籍成年男子，共同基於意圖為自己不法所有
    之概括犯意，於民國八十九年四月中旬，先由甲○○將照片二張交付予「阿財」
    ，由阿財將照片黏貼於葉長貴之國民身分證及乙○○之汽車駕駛執照上，供嗣後
    冒用其等名義刷卡使用時對外出示供特約商店查核之用（詳如後述），而共同連
    續變造國民身分證及汽車駕駛執照之文書各一枚，足以生損害於葉長貴、乙○○
    及政府主管機關對該等證件管理之正確性而害及公眾。嗣由「阿財」於同年四月
    下旬將其偽造之聯邦銀行ＶＩＳＡ卡（卡號：000000000000000
    0）、台新銀行ＶＩＳＡ卡（卡號：0000000000000000）、台
    新銀行玫瑰卡（卡號：0000000000000000）三張信用卡交付甲
    ○○，由甲○○在上開三張偽造之信用卡背面連續偽簽「乙○○」之署押，足以
    生損害於乙○○及上揭銀行對信用卡管理之正確性，「阿財」復將易利信Ｔ２８
    行動電話一支交付予甲○○，供作聯絡犯罪之用。甲○○取得上開偽造之三張信
    用卡後，連續於附表所示之時間、地點在簽帳單上偽簽「乙○○」署押以偽造簽
    帳單刷卡消費，並出示前揭變造之「乙○○」駕駛執照向附表所示之商店提出行
    使五次，使該商店之店員陷於錯誤而交付如附表所示金額之電腦用品，足以生損
    害於乙○○及上開商店，總計詐得價值新台幣（下同）二十三萬七千六百二十五
    元之財物後，「阿財」即將詐得之電腦用品取走，甲○○分得簽帳款之二成約二
    萬餘元。嗣經財團法人聯合信用卡中心查悉向台北市政府警察局報案，於八十九
    年五月四日二十時二十分許，在台北市中正區○○○路○段六號地下二樓光華商
    場內查獲，並扣得上開偽造之信用卡三張、變造之葉長貴國民身分證及乙○○汽
    車駕駛執照各一枚、甲○○所有供犯罪所用之易利信Ｔ２８行動電話一支（含電
    池二顆）。
二、案經台北市政府警察局報請台灣台北地方法院檢察署偵查起訴。
    理  由
一、右揭犯罪事實，業據被告於警訊、偵查及本院審理中坦承不諱，核與證人李達榮
    即財團法人聯合信用卡中心會員服務部風險管制組職員、張滄江即華廣國際有限
    公司經理及乙○○之證述相符，復有偽造之信用卡三張、變造之葉長貴國民身分
    證及乙○○汽車駕駛執照各一枚、易利信Ｔ２８行動電話一支（含電池二顆）扣
    案可資佐證，又有簽帳單影本四紙、正本一紙在卷可稽。事證明確，犯行洵堪認
    定。
二、核被告提供照片供「阿財」黏貼於葉長貴之國民身分證及乙○○之汽車駕駛執照
    上，而變造國民身分證及汽車駕駛執照各一枚，並持以行使之行為，係犯刑法第
    二百十六條、第二百十二條行使變造證書罪；又被告於上開偽造之三張信用卡背
    面偽簽「乙○○」署押之行為，係犯刑法第二百十七條第一項偽造署押罪；又被
    告於附表所示之時間、地點刷卡並在簽帳單上偽簽「乙○○」署押以偽造簽帳單
    刷卡消費，並向附表所示之商店提出行使，詐得財物計二十三萬七千六百二十五
    元之行為，係犯刑法第二百十六條、第二百十條之行使偽造私文書罪及刑法第三
    百三十九條第一項之詐欺取財罪，偽造署押為偽造文書之階段行為，偽造私文書
    為行使變造文書、行使偽造私文書之高度行為所吸收，均不另論罪。被告與「阿
    財」二人就上開犯行，有犯意聯絡及行為分擔，為共同正犯。又被告先後多次行
    使變造證書、行使偽造私文書、詐欺取財犯行，均時間緊接，方法相同，觸犯構
    成要件相同之罪名，顯係基於概括犯意所為，應依連續犯之規定論以一罪，並加
    重其刑。又被告所犯上開數罪，有方法結果之牽連關係，為牽連犯，應從較重之
    行使偽造私文書罪處斷。爰審酌被告牟利之犯罪動機、目的、犯罪之手段、對信
    用卡交易安全之危害、獲利僅二萬餘元，及犯罪後坦承犯行，態度良好等一切情
    狀，判處如主文所示之刑，以示懲儆。扣案偽造之信用卡三張、變造之葉長貴國
    民身分證及乙○○汽車駕駛執照各一枚其上甲○○之照片、易利信Ｔ２８行動電
    話一支（含電池二顆），屬被告所有供犯罪所用之物，應依刑法第三十八條第一
    項第二款之規定宣告沒收；被告偽造於三張信用卡背面及於五張簽帳單上之「乙
    ○○」署押共八枚，應依刑法第二百十九條之規定宣告沒收。
據上論斷，應依刑事訴訟法第二百九十九條第一項前段、刑法第二十八條、第五十六
條、第二百十六條、第二百十條、第二百十二條、第三百三十九條第一項、第五十五
條、第三十八條第一項第二款、第二百十九條，罰金罰鍰提高標準條例第一條前段，
判決如主文。
中    華    民    國      八十九      年      七      月      二十六    日
                                      臺灣臺北地方法院刑事第一庭
                                          法  官  李莉苓
右正本證明與原本無異。
如不服本判決，應於判決送達後十日內，向本院提出上訴狀。
                                          書記官  林慧君
中    華    民    國      八十九      年      七      月      三十一    日
附錄本案論罪科刑法全文：
刑法
第二百一十六條
行使第二百十條至第二百十五條之文書者，依偽造、變造文書或登載不實事項或使登
載不實事項之規定處斷。
第二百一十條
偽造、變造私文書，足以生損害於公眾或他人者，處五年以下有期徒刑。
第二百十二條
偽造、變造護照、旅券、免許證、特許證及關於品行、能力、服務或其他相類之證書
、介紹書，足以生損害於公眾或他人者，處一年以下有期徒刑，拘役或三百元以下罰
金。
第三百三十九條第一項
意圖為自己或第三人不法之所有，以詐術使人將本人或第三人之物交付者，處五年以
下有期徒刑、拘役或科或併科一千元以下罰金。


司法院資訊處製作；財團法人民間司法改革基金會備份。
